【裁判字號】    89,訴,880
【裁判日期】    890626
【裁判案由】    毒品危害防制條例
【裁判全文】
臺灣板橋地方法院刑事判決                        八十九年度訴字第八八號
    公  訴  人  臺灣板橋地方法院檢察署檢察官
    被      告  甲○○
右列被告因違反毒品危害防制條例案件，經檢察官提起公訴（八十九年度毒偵緝字第
五四號、八十九年度偵緝字第一○六號），本院判決如左：
    主      文
甲○○連續轉讓第二級毒品，處有期徒刑拾月；又施用第二級毒品，處有期徒刑陸月
，扣案之吸食器壹組沒收銷燬之。應執行有期徒刑壹年貳月，扣案之吸食器壹組沒收
銷燬之。
    事      實
一、甲○○曾有違反麻醉藥品管制條例及藥事法等案件前科（未構成累犯），前復因
    施用毒品案件，經臺灣桃園地方法院以八十八年度毒聲字第三五五二號裁定送觀
    察勒戒後，認無繼續施用毒品傾向，而於民國八十八年七月十二日經臺灣桃園地
    方法院檢察署檢察官以八十八年度偵字第九三二四號為不起訴處分確定。竟仍不
    知警惕，明知安非他命業經毒品危害防制條例列為第二級毒品，不得轉讓或施用
    ，仍基於轉讓第二級毒品安非他命之概括犯意，於民國八十八年四、五月間，連
    續在其位於臺北縣泰山鄉○○街四十巷二弄四號三樓住處或其友人呂學文位於桃
    園縣中壢市租屋處，無償轉讓安非他命四、五次予呂學文。其另基於施用第二級
    毒品安非他命之犯意，於同年八月十六日某時（確實時間不詳），在其上開住處
    ，以將安非他命置於吸食器內，再以火於下方燒烤產生煙霧加以吸食之方式，施
    用安非他命一次。嗣於八十八年八月十六日晚間十時許，經警在其上開住處查獲
    ，並扣得其所有專供施用安非他命之吸食器一組及與本件無關之注射針筒一支、
    滲有海洛因之七星牌香煙半根。甲○○隨後經臺灣板橋地方法院檢察署檢察官聲
    請本院以八十八年度毒聲字第六八五一號裁定送勒戒處所觀察、勒戒，經勒戒結
    果，其仍有繼續施用毒品之傾向，本院於八十九年一月十九日，依檢察官聲請，
    以八十九年度毒聲字第四二六號裁定甲○○令入戒治處所施以強制戒治一年，現
    在臺灣臺北監獄附設戒治所強制戒治中。
二、案經桃園縣警察局八德分局報告臺灣板橋地方法院檢察署檢察官偵察起訴。
    理      由
一、訊據被告甲○○對其於前開各該時地提供安非他命予呂學文施用及其施用第二級
    毒品安非他命之事實，固於本院審理時坦承不諱，就其施用安非他命部分，復有
    其所有供施用安非他命所用之吸食器一組扣案足資佐證，而其為警查獲時當日所
    採之尿液，經送桃園縣衛生局鑑驗結果，呈安非他命類陽性反應，並有桃園縣衛
    生局八十八年八月二十七日不法藥物尿液檢定書在卷可憑。雖其就轉讓安非他命
    部分另辯稱：其係將安非他命置放在桌上，呂學文則自行取用，其並未轉讓云云
    ，惟查，被告右揭連續多次轉讓安非他命予呂學文施用之情，已據證人呂學文於
    警訊及偵查中證述上情明確，則被告既亦自承有將安非他命置放桌上由呂學文自
    行取用等情不虛（見本院八十九年六月十二日審判筆錄），是其無償提供安非他
    命予呂學文施用，顯有轉讓安非他命之行為至明，其空言否認並未轉讓安非他命
    等節，顯係事後圖卸之詞，尚難採信。本件事證已臻明確，其轉讓及施用安非他
    命之犯行均堪認定。
二、安非他命既係毒品危害防制條例第二條第二項第二款所規定之第二級毒品，從而
    被告轉讓安非他命之行為，係犯毒品危害防制條例第八條第二項之轉讓第二級毒
    品罪。其先後多次轉讓安非他命犯行，時間緊接，所犯係犯罪構成要件相同之罪
    ，顯係基於概括犯意為之，為連續犯，依刑法第五十六條規定，以一罪論，並加
    重其刑。被告施用安非他命之行為，則係犯毒品危害防制條例第十條第二項之施
    用第二級毒品罪。其持有安非他命之犯行，為高度之轉讓、施用行為所吸收，均
    不另論罪。被告所犯之連續轉讓第二級毒品及施用第二級毒品二罪，犯意各別，
    行為互異，應分論併罰。茲審酌被告於八十八年間，因施用第二級毒品安非他命
    案件，經臺灣桃園地方法院依毒品危害防制條例規定裁定送觀察、勒戒，經勒戒
    結果，因無繼續施用毒品之傾向，而由臺灣桃園地方法院檢察署檢察官於八十八
    年七月十二日以八十八年度偵字第九三二四號為不起訴處分確定，有臺灣桃園地
    方法院八十八年度毒聲字第三五五二號刑事裁定、臺灣桃園地方法院檢察署檢察
    官八十八年度偵字第九三二四號不起訴處分書附卷足據，其猶不知悛悔，再為本
    案轉讓及施用安非他命之犯行，除戕害自己健康，復危害他人之身心健康，與其
    轉讓、施用安非他命之次數、期間及其事後坦承施用安非他命部分犯行等一切情
    狀，分別量處如主文所示之刑，並定其應執行刑，以示懲儆。
三、扣案之安非他命吸食器一組，係被告專供施用第二級毒品安非他命之器具，應依
    毒品危害防制條例第十八條第一項前段之規定沒收銷燬之。至扣案注射針筒一支
    及滲有海洛因之七星牌香煙半根，既非本件被告用以轉讓及施用安非他命所用之
    物，與本案顯無相關，本院即不予宣告沒收銷燬，附此敘明。
據上論斷，應依刑事訴訟法第二百九十九條第一項前段，毒品危害防制條例第八條第
二項、第十條第二項、第十八條第一項前段，刑法第十一條前段、第五十六條、第五
十一條第五款，判決如主文。
本案經檢察官朱帥俊到庭執行職務。
中      華      民      國      八十九      年      六    月    二十六  日
                                臺灣板橋地方法院刑事第一庭
                                    法  官  邱  靜  琪
右正本證明與原本無異。
如不服本判決，應於判決送達後十日內，向本院提出上訴狀。
                                    書記官  劉  日  賓
中      華      民      國      八十九      年      六    月    二十八  日
附錄本案論罪科刑法條全文：
毒品危害防制條例第八條
轉讓第一級毒品者，處一年以上七年以下有期徒刑，得併科新臺幣一百萬元以下罰金
。
轉讓第二級毒品者，處六月以上五年以下有期徒刑，得併科新臺幣七十萬元以下罰金
。
轉讓第三級毒品者，處三年以下有期徒刑，得併科新臺幣三十萬元以下罰金。
前三項之未遂犯罪之。
毒品危害防制條例第十條
施用第一級毒品者，處六月以上五年以下有期徒刑。
施用第二級毒品者，處三年以下有期徒刑。
毒品危害防制條例第十八條
查獲之毒品及專供製造或施用毒品之器具，不問屬於犯人與否，均沒收銷燬之。但合
於醫藥或研究之用者，得不予銷燬。
前項合於醫藥或研究用毒品或器具之管理辦法，由法務部會同行政院衛生署定之。


司法院資訊處製作；財團法人民間司法改革基金會備份。
